【裁判字號】    92,聲,638
【裁判日期】    920509
【裁判案由】    停止執行
【裁判全文】
臺灣臺中地方法院民事裁定    九十二年度聲字第六三八號
    聲  請  人  乙○○
    相  對  人  甲○○
右當事人間聲請停止執行事件，本院裁定如左：
    主      文
聲請人以新臺幣陸拾伍萬元供擔保後，本院九十一年度執字第四三七六三號強制執行
事件之強制執行程序，於本院九十二年度訴字第一三０七號債務人異議之訴事件之判
決確定或撤回起訴前，應暫予停止。
    理      由
一、按有回復原狀之聲請或提起再審或異議之訴，或對於和解為繼續審判之請求，或
    提起宣告調解無效之訴、撤銷調解之訴，或對於許可強制執行之裁定提起抗告時
    ，法院因必要情形，或依聲請定相當並確實之擔保，得為停止強制執行之裁定，
    強制執行法第十八條第二項定有明文。
二、本件聲請意旨略以：相對人以惡意或重大過失無對價取得聲請人於民國八十六年
    四月十七日簽發、到期日為八十八年五月三十一日、面額新臺幣（下同）三百萬
    元之本票，向本院聲請裁定准予強制執行（九十一年度票字第一五六０三號），
    並進而聲請本院以九十一年度執八字第四三七六三號強制執行事件，查封拍賣聲
    請人所有之財產。惟上開本票於本院作成前揭裁定前即已逾三年之消滅時效期間
    ，經聲請人向本院提起債務人異議之訴，現由本院分為九十二年度訴字第一三０
    七號案件審理中，倘上開強制執行事件之執行程序不停止，聲請人必將受難以彌
    補之損害，為此聲請裁定停止執行，並准聲請人免供擔保金或提供低額擔保金。
三、經本院調取本院九十一年度執字第四三七六三號執行案卷及九十二年度訴字第一
    三０七號民事事件案卷審究後，認為聲請人之聲請，於法尚無不合。然按首揭法
    條所謂「相當並確實之擔保」，係備供債權人因停止執行所受損害之賠償，其數
    額應依標的物停止執行後，債權人未能即時受償或利用該標的物所受之損害額，
    或其因另供擔保強制執行所受之損害額定之，非以標的物之價值或其債權額為定
    （最高法院八十七年度臺抗字第五二九號裁定參照）。經查，本件相對人係以本
    院九十一年度票字第一五六０三號本票裁定及其確定證明書為執行名義，聲請本
    院執行處查封聲請人所有之不動產，請求聲請人應返還相對人三百萬元。本院審
    酌相對人因停止執行，未能即時就其主張對聲請人享有之三百萬元債權，經由強
    制執行程序受償，可能因無法運用該筆資金而發生相當於利息之損失，以民法第
    二百零三條所定之法定利率即週年利率百分之五計算，相對人因停止執行每年可
    能受有之損害約為十五萬元，而本案訴訟至三審確定之時間，以各級法院辦案期
    限實施要點所規定各審級辦案期限（即第一審一年四個月，第二審二年，第三審
    一年）估計，為四年四個月等情，認聲請人所提供之擔保金應以六十五萬元【計
    算方式為：〔0000000（元）X5%X（4又4/12）（年）=650000（元）】為適當。
    聲請意旨以聲請人無力負擔高額擔保金，請求准予免供擔保或僅供低額之擔保金
    ，然依據強制執行法第十八條第二項聲請提供擔保停止執行者，所供擔保金係為
    確保債權人之權益不致受損害，已如前揭裁定意旨所揭示，從而本院於量定聲請
    人應提供之擔保金數額時，自應依據上開標準而為斟酌，不得僅著眼於聲請人個
    人經濟狀況，而置相對人可能受有之損害於不顧，特此敘明。
四、爰依強制執行法第十八條第二項，裁定如主文。
中      華      民      國    九十二    年      五      月    九    日
                                  臺灣臺中地方法院民事第一庭
~B法      官  鍾啟煒
右為正本係照原本作成
如對本裁定抗告，應於收受裁定正本送達後十日內向本院提出抗告狀，並繳納抗告裁
判費新臺幣四十五元。
中      華      民      國    九十二    年      五      月    十二      日
~B法院書記官


司法院資訊處製作；財團法人民間司法改革基金會備份。
